【裁判字號】    95,訴緝,80
【裁判日期】    950623
【裁判案由】    毒品危害防制條例
【裁判全文】
臺灣桃園地方法院刑事判決              95年度訴緝字第80號
公  訴  人  臺灣桃園地方法院檢察署檢察官
被      告  甲○○
指定辯護人  本院公設辯護人乙○○
上列被告因違反毒品危害防制條例案件，經檢察官提起公訴（94
年度毒偵字第928 號）及移送併辦（94年度毒偵字第3360號），
被告於準備程序進行中，就被訴事實為有罪之陳述，本院告知其
簡式審判程序之旨，聽取當事人意見後，裁定由受命法官獨任依
簡式審判程序審理，檢察官復聲請改依協商程序而為判決，茲判
決如下：
    主  文
甲○○連續施用第一級毒品，處有期徒刑捌月，扣案如附表壹編
號貳所示之物沒收銷燬、如附表貳編號貳至編號肆所示之物沒收
；又連續施用第二級毒品，處有期徒刑參月，扣案如附表壹編號
壹所示之物沒收銷燬、如附表貳編號壹所示之物沒收。應執行有
期徒刑拾月，扣案如附表壹所示之物沒收銷燬，如附表貳所示之
物沒收。
    事實及理由
一、犯罪事實：甲○○前因施用第一、二級毒品案件，經本院以
    92年度毒聲字第111 號裁定送觀察、勒戒後，因有繼續施用
    毒品傾向，再以92年度毒聲字第975 號裁定令入戒治處所施
    以強制戒治，嗣戒治成效評定合格，無繼續戒治之必要，由
    本院以92年度毒聲字第2509號裁定停止戒治付保護管束，迄
    民國93年3 月25日期滿未經撤銷，視為強制戒治期滿執行完
    畢，並由臺灣桃園地方法院檢察署檢察官於93年7 月13日以
    93年度戒毒偵字第176 號為不起訴處分在案。詎其仍未悔改
    ，於上開強制戒治執行完畢釋放後5 年內，復基於施用第一
    級毒品海洛因、第二級毒品甲基安非他命之概括犯意，均自
    93年12月下旬某日起至95年5 月20日中午某時止，在桃園縣
    境內各處路旁其車牌號碼3U－8795號自用小客車內，或其位
    在桃園縣中壢市○○○路○ 段164 巷47號2 樓之住處內，各
    以將第一級毒品海洛因加水液化後置入注射針筒施打、將第
    二級毒品甲基安非他命置於玻璃球吸食器（未扣案）燒烤吸
    食之方式，連續施用第一級毒品海洛因、第二級毒品甲基安
    非他命多次，平均1 日約施用海洛因3 次、施用甲基安非他
    命1 次。嗣先後為警於如附表3 所示之時間、地點查獲，並
    扣得如附表1 所示之第一、二級毒品，及如附表2 所示甲○
    ○所有供（非專供）施用第一、二級毒品所用之物，因而查
    悉上情。
二、證據：
（一）被告甲○○於本院審理時之自白。
（二）桃園縣政府警察局龜山分局被採尿人姓名編號對照表（尿
      液檢體編號：J -02110）、臺灣尖端先進生技醫藥股份有
      限公司出具之濫用藥物檢驗報告（尿液檢體編號：J -021
      10）；桃園縣政府警察局中壢分局被採尿人姓名編號對照
      表暨檢體監管紀錄表（尿液檢體編號：E406）、臺灣尖端
      先進生技醫藥股份有限公司出具之濫用藥物檢驗報告（尿
      液檢體編號：E406）各1 份。
（三）扣案如附表1 、2 所示之物。
（四）行政院衛生署管制藥品管理局管檢字第0940001847號檢驗
      成績書、法務部調查局94年7 月26日調科壹字第08000960
      5 號鑑定通知書各1 份。
（五）臺灣桃園地方法院檢察署檢察官93年度戒毒偵字第176 號
      不起訴處分書、臺灣高等法院被告前案紀錄表各1 份。
三、被告就上開犯罪事實已認罪，經本院指定公設辯護人協助其
    進行協商，當事人雙方於審判外達成如主文所示科刑之合意
    。經查，被告之自白，有上開證據足認屬實，並與本院認定
    之事實相符，審酌被告之犯罪行為主要係戕害自身，並未直
    接積極損害他人之利益，且犯後坦承犯行，態度尚稱良好，
    暨其施用毒品之動機、目的、手段、施用毒品之次數及其素
    行等情狀，上開協商內容尚無不當之處，本案復查無刑事訴
    訟法第455 條之4 第1 項各款所列情形，檢察官聲請改依協
    商程序而為判決，本院爰不經言詞辯論，於協商合意範圍內
    為協商判決。
四、應適用之法條：刑事訴訟法第273 條之1 第1 項、第455 條
    之2 第1 項、第455 條之4 第2 項、第455 條之8 、第454
    條第2 項，毒品危害防制條例第10條第1 項、第2 項、第18
    條第1 項前段，刑法第11條、第56條、第51條第5 款、第38
    條第1 項第2 款。
五、本判決除有刑事訴訟法第455 條之4 第1 項第1 款、第2 款
    、第4 款、第6 款、第7 款所定情形之一，或違反同條第2
    項規定者外，不得上訴。
六、如有前述例外得上訴之情形，又不服本件判決，得自收受判
    決送達之日起10日內，向本院提出上訴書狀，上訴於第二審
    法院。
中    華    民    國    95    年    6     月    23    日
                  刑事第十庭    法  官  許炎灶
以上正本證明與原本無異。
                                書記官  文巧雲
中    華    民    國    95    年    7     月    13    日
附表1 ：
┌─────────────────────────────────────┐
│查獲之第一、二級毒品                                                      │
├──┬─────┬──┬──┬──────────────────────┤
│編號│品      名│數量│單位│備                                        註│
├──┼─────┼──┼──┼─────────┬────────────┤
│ 1  │第二級毒品│ 1  │ 包 │實稱毛重0.361 公克│行政院衛生署管制藥品管理│
│    │甲基安非他│    │    │                  │局管檢字第0940001847號檢│
│    │命        │    │    │                  │驗成績書                │
├──┼─────┼──┼──┼─────────┼────────────┤
│ 2  │第一級毒品│ 1  │ 包 │驗餘淨重0.08公克，│法務部調查局94年7 月26日│
│    │海洛因    │    │    │含極微量第一級毒品│調科壹字第080009605 號鑑│
│    │          │    │    │海洛因殘渣之外包裝│定通知書                │
│    │          │    │    │1 個重0.18公克    │                        │
└──┴─────┴──┴──┴─────────┴────────────┘
附表2 ：
┌─────────────────────────────────────┐
│查獲之被告所有供（非專供）施用第一、二級毒品所用之物                      │
├──┬─────┬──┬──┬──────────────────────┤
│編號│品      名│數量│單位│備                                        註│
├──┼─────┼──┼──┼──────────────────────┤
│ 1  │塑膠袋    │ 1  │ 個 │被告所有供（非專供）施用第二級毒品甲基安非他│
│    │          │    │    │命之用（用以裝置施用之甲基安非他命）        │
├──┼─────┼──┼──┼──────────────────────┤
│ 2  │注射針筒  │ 1  │ 支 │被告所有供（非專供）施用第一級毒品海洛因之用│
│    │          │    │    │（用以注射海洛因）                          │
├──┼─────┼──┼──┼──────────────────────┤
│ 3  │杓子      │ 1  │ 支 │被告所有供（非專供）施用第一級毒品海洛因之用│
│    │          │    │    │（用以分裝海洛因）                          │
├──┼─────┼──┼──┼──────────────────────┤
│ 4  │削尖吸管  │ 1  │ 支 │被告所有供（非專供）施用第一級毒品海洛因之用│
│    │          │    │    │（用以分裝海洛因）                          │
└──┴─────┴──┴──┴──────────────────────┘
附表3 ：
┌──┬────────┬─────────────┬───────────┐
│編號│ 查  獲  時  間 │查      獲      地      點│ 查    獲    物    品 │
├──┼────────┼─────────────┼───────────┤
│ 1  │94年1 月28日下午│桃園縣平鎮市廣興市場62號前│查獲如附表1 編號1 、附│
│    │2 時許          │                          │表2 編號1 至3 所示之物│
├──┼────────┼─────────────┼───────────┤
│ 2  │94年5 月30日晚間│桃園縣中壢市○○路256 號旁│查獲如附表1 編號2 、附│
│    │11時57分許      │                          │表2 編號4 所示之物    │
└──┴────────┴─────────────┴───────────┘
附錄本案論罪科刑法條：毒品危害防制條例第10條。
毒品危害防制條例第10條
施用第一級毒品者，處六月以上五年以下有期徒刑。
施用第二級毒品者，處三年以下有期徒刑。


司法院資訊處製作；財團法人民間司法改革基金會備份。
